【裁判字號】    99,台抗,356
【裁判日期】    990519
【裁判案由】    聲請假處分
【裁判全文】
最高法院民事裁定              九十九年度台抗字第三五六號
再 抗告 人  甲○○
訴訟代理人  張伯時律師
上列再抗告人因與相對人乙○○間聲請假處分事件，對於中華民
國九十九年二月二十二日台灣高等法院裁定（九十九年度抗字第
九六號），提起再抗告，本院裁定如下：
    主  文
再抗告駁回。
再抗告訴訟費用由再抗告人負擔。
    理  由
按對於抗告法院所為抗告有無理由之裁定再為抗告，僅得以其適
用法規顯有錯誤為理由，並應經再抗告法院之許可；此項許可，
以原裁定所涉及之法律見解具有原則上之重要性者為限，此觀民
事訴訟法第四百八十六條第四項及第四百九十五條之一第二項準
用第四百六十九條之一規定自明。本件相對人以訴外人永力升實
業股份有限公司（下稱永力升公司）於民國九十七年三月間與其
簽訂協議書（下稱系爭協議書），約定相對人給付該公司新台幣
（下同）六千四百萬元清償最高限額抵押權擔保之債務，旋因清
償該債務之利息支票有九百六十三萬一千三百八十六元退票，復
經法院判決永力升公司給付相對人八百零二萬六千一百五十五元
，該公司計已積欠其七千二百餘萬元。嗣永力升公司竟於九十七
年九月三十日將名下如台灣士林地方法院（下稱士林地院）裁定
附表所示之不動產（下稱系爭不動產）信託登記予再抗告人，嚴
重損害其債權，依信託法第六條第一項規定，其得訴請法院撤銷
之，因依民事訴訟法第五百三十二條規定，向士林地院聲請對再
抗告人為假處分裁定，經士林地院裁定相對人以三百九十八萬九
千一百九十三元或同額之第一商業銀行無記名可轉讓定期存單為
擔保後，再抗告人對於系爭不動產不得為移轉、設定負擔、出租
或為其他處分行為，再抗告人不服，提起抗告。原法院以：相對
人對於聲請之上開事實，已據提出系爭協議書、永力升公司函附
利息明細、支票、本票、士林地院民事判決及土地登記謄本為證
，堪認相對人已就假處分之請求及原因為釋明，縱認相對人就假
處分原因之釋明尚有不足，然其陳明願供擔保，士林地院酌情命
其於提供上開擔保金或同額定期存單後准予假處分，並無不當。
再抗告人以前述最高限額抵押權所擔保之債務借款人為第三人林
朱全、鄭寶玉，非永力升公司，系爭協議書業於九十七年八月十
五日失效，永力升公司簽發之支票及本票，除已兌現之支票外，
其餘均經收回作廢等實體事項之爭執置辯，殊非該假處分程序所
得審究。又系爭不動產上縱登記有二千五百萬元之最高限額抵押
權，因實際債權額尚未確定，亦難謂該土地無保全之實益。再抗
告人之抗告為無理由，因以裁定駁回其抗告，經核並無適用法規
顯有錯誤之情形。再抗告人雖泛以：永力升公司簽發之本票、支
票明細表影本，有四紙經兌現，餘者收回作廢，原法院未命相對
人提出證據正本，已有違法，再抗告人對系爭不動產有二千五百
萬元最高限額抵押權，高於原裁定認定該土地一千八百四十一萬
一千六百六十元之價，相對人已無保全實益等陳詞，再為抗告，
惟所指各節，原裁定不僅已為論述說明，且屬本案訴訟實體爭執
之問題，初與假處分保全程序之適用法規顯有錯誤無涉，亦無所
涉及之法律見解具有原則上重要性之情事，依上說明，其再為抗
告，不應許可。
據上論結，本件再抗告為不合法。依民事訴訟法第四百九十五條
之一第二項、第四百八十一條、第四百四十四條第一項前段、第
九十五條、第七十八條，裁定如主文。
中    華    民    國  九十九  年    五    月   十九   日
                      最高法院民事第五庭
                          審判長法官  朱  建  男
                                法官  顏  南  全
                                法官  林  大  洋
                                法官  沈  方  維
                                法官  張  宗  權
本件正本證明與原本無異
                                      書  記  官
中    華    民    國  九十九  年    六    月    一    日
                                                      K

司法院資訊處製作；財團法人民間司法改革基金會備份。
